臺灣嘉義地方法院民事判決　九十一年度訴字第七二五號
　　原　　　告　甲○○
　　被　　　告　丙○○
　　　　　　　　乙○○
右列當事人間請求損害賠償事件，本院判決如左：
    主  　　文
被告二人應連帶給付原告新台幣（下同）肆拾伍萬元。
原告所提其餘訴訟應駁回。
本案訴訟費用由被告二人連帶負擔三分之二，原告負擔三分之一。
    事實及理由
壹、上訴人主張：
  一、原告與被告乙○○在民國八十七年間結婚，但被告乙○○從八十九年十二月份
      開始，與被告丙○○共宿通姦多次，並且產下一子，造成原告名譽受損，於是
      ，原告根據侵權行為法律關係，起訴請求被告二人連帶給付一百萬元精神慰撫
      金。
  二、提出本院九十一年度簡字第七三二號刑事簡易判決影本一份，作為證明。
貳、被告二人均承認通姦行為的時間有一年多，但表示無力給付，而請求駁回原告訴
    訟。
參、本院判斷：
  一、對於被告二人從八十九年十二月份開始，共宿通姦多次，並且產下一子的事實
      ，雙方均未爭執，並有本院九十一年度簡字第七三二號刑事簡易判決影本一份
      附卷證明，原告的主張可以認定真實而被本院採信。依照民法第一八四條第一
      項前段規定：「因故意或過失，不法侵害他人之權利者，負損害賠償責任」，
      第一八五條第一項前段規定：「數人共同不法侵害他人之權利者，連帶負損害
      賠償責任」，被告二人應連帶負侵權行為損害賠償責任。
  二、依照民法第一九五條第一項前段規定：「不法侵害他人之身體、健康、名譽、
      自由、信用、隱私、貞操，或不法侵害其他人格法益而情節重大者，被害人雖
      非財產上之損害，亦得請求賠償相當之金額」，原告請求被告二人連帶賠償精
      神慰撫金，符合法律規定，但原告的請求是否合理？
      原告與被告乙○○結婚，被告乙○○所生小孩，卻是與被告丙○○通姦產下，
      原告名譽受損，在精神上必定遭受很大痛苦，本院審酌原告高職畢業，沒有不
      動產，年收入約三、四十萬元，而被告乙○○高職畢業，沒有任何不動產，目
      前沒有工作，被告丙○○也是高職畢業，從事水電工，年收入約一、二十萬元
      ，沒有不動產，再參酌雙方的身分地位、家庭狀況等其他一切情形，因此，本
      院認為四十五萬元慰撫金，可以適當撫平原告所遭受的精神痛苦，可以准許，
      但超過此一範圍，則不具法律上理由，應該駁回。
  三、綜上所述，原告根據侵權行為法律關係，起訴請求被告二人連帶給付一百萬元
      精神慰撫金，在四十五萬元範圍內可以准許，超過此一請求範圍的部分，不具
      有法律上理由，應該駁回。
肆、訴訟費用負擔的依據：依民事訴訟法第七十九條但書，判決如主文。
中　　　華　　　民　　　國　　　九十一　　年　　　十二　　月　　　十七　日
                                  臺灣嘉義地方法院民事第二庭
                                      法　官　甘　大　空
右為正本係照原本作成
如對本判決上訴應於送達後二十日內向本院提出上訴狀
中　　　華　　　民　　　國　　　九十一　　年　　　十二　　月　　　十七　日
                                        書　記　官　陳　麗　雅
